【裁判字號】    98,抗,599
【裁判日期】    980630
【裁判案由】    聲請撤銷緩刑
【裁判全文】
臺灣高等法院刑事裁定                   98年度抗字第599號
抗  告  人  甲○○
上列抗告人因聲請撤銷緩刑案件，不服臺灣士林地方法院中華民
國98年5月25日裁定（98年度撤緩字第59號），提起抗告，本院
裁定如下：
    主  文
抗告駁回。
    理  由
一、原裁定以：受刑人甲○○前因犯詐欺案件，經台灣士林地方
    法院於97年10月15日以97年審簡字第22號判決處有期徒刑3
    月，緩刑2年，於97年10月15日判決確定後，復於緩刑期內
    之97年12月23日，另因犯毒品危害防制條例案件，經臺灣臺
    北地方法院於98年3月30日以98年度簡字第1172號判決處有
    期徒刑3月，於98年4月23日判決確定等情，有上開2案判決
    書附卷可稽。經核閱受刑人上述2案件判決，均屬故意犯罪
    ，且甲○○前詐欺案件，已經判決科刑，並明知其仍在緩刑
    期內，自應謹言慎行，詎猶於緩刑期間內再犯毒品危害防制
    條例罪，可徵其漠視法令，未知警惕，足認原宣告之緩刑難
    收其預期效果，而有執行刑罰之必要，爰撤銷受刑人前揭緩
    刑之宣告等語。
二、抗告意旨略以：（1）12月23日那天絕非故意再犯，因為伊
    有協助台北市新店分局的員警查一宗毒品案件，在12月23
    日會驗到陽性尿液的原因，是在協助員警之時在11月中下旬
    被新店碧潭派出所抓，尿液毒素還存在身體內未完全排完。
    （2）伊在1月中旬有幫助新店分局警員破獲一宗毒品案件，
    又在3月中旬，又有幫助警員破獲另一宗毒品案件，有心要
    悔改；又因家中的因素，父親在監服刑，母親有憂鬱症，無
    法入監服刑，請求撤銷原裁定云云。
三、按刑法第75條之1第1項第2款於98年6月10日業經修正公布，
    原條文規定：受緩刑之宣告而有下列情形之一，足認原宣告
    之緩刑難收其預期效果，而有執行刑罰之必要者，得撤銷其
    宣告：二、緩刑內因故意犯他罪，而在緩刑期內受得易科罰
    金之有期徒刑、拘役或罰金之宣告確定者。修正為：受緩刑
    之宣告而有下列情形之一，足認原宣告之緩刑難收其預期效
    果，而有執行刑罰之必要者，得撤銷其宣告：二、緩刑內因
    故意犯他罪，而在緩刑期內受六月以下有期徒刑、拘役或罰
    金之宣告確定者。經比較新舊法，本件情形依新法對被告並
    無不利之情形，爰適用修正後之新法。
四、經查，本件抗告人即受刑人甲○○前因犯詐欺案件，經台灣
    士林地方法院於97年10月15日以97年審簡字第22號判決處有
    期徒刑3月，緩刑2年，於97年10月15日判決確定後，復於緩
    刑期內之97年12月23日，另因犯毒品危害防制條例案件，經
    臺灣臺北地方法院於98年3月30日以98年度簡字第1172號判
    決處有期徒刑3月，於98年4月23日判決確定等情，此有上述
    二案判決及本院被告前案紀錄表在卷可稽，抗告人有於緩刑
    期內，故意犯他罪，而受6月以下有期徒刑宣告確定情事，
    洵堪認定。抗告人竟不知警惕而故意犯施用第二級毒品罪，
    足認原宣告之緩刑難收其預期效果，而有執行刑罰之必要。
    原審因認抗告人合於修正前刑法第75條之1第1項第2款所規
    定之情形，爰准檢察官之聲請，依法撤銷其前所受緩刑之宣
    告，揆諸前揭法律之規定，核無違誤，經審酌上情，抗告人
    亦合於修正後刑法第75條之1第1項第2款之規定。至抗告人
    抗告意旨稱伊並非故意施用毒品云云，係屬實體上之爭執，
    應於該案審理時主張，與刑法第75條之1撤銷緩刑之要件無
    涉；另抗告人所稱伊父親在監服刑，母親有憂鬱症等家中因
    素，無法入監云云，核與上開緩刑宣告應否撤銷之法律上判
    斷無關，尚不足為有利於抗告人之論據。綜上，本件抗告人
    提起抗告，指摘原裁定不當，為無理由，應予駁回。
據上論斷，應依刑事訴訟法第412條前段，裁定如主文。
中    華    民    國    98    年    6     月    30    日
                  刑事第六庭審判長法  官  林堭儀
                                  法  官  張明松
                                  法  官  吳淑惠
以上正本證明與原本無異。
不得再抗告。
                                  書記官  陳雅加
中    華    民    國    98    年    7     月    1     日


司法院資訊處製作；財團法人民間司法改革基金會備份。
